【裁判字號】    95,訴,877
【裁判日期】    950516
【裁判案由】    毒品危害防制條例
【裁判全文】
臺灣高雄地方法院刑事判決               95年度訴字第877號
公  訴  人  臺灣高雄地方法院檢察署檢察官
被      告  乙○○
                    （現於臺灣高雄第二監獄執行中）
上列被告因違反毒品危害防制條例案件，經檢察官提起公訴（95
年度毒偵字第1138號），及移送併辦（95年度毒偵字2954號），
本院合議庭裁定由受命法官獨任進行簡式審判程序，茲判決如下
：
    主  文
乙○○連續施用第一級毒品，累犯，處有期徒刑拾月；扣案之第
一級毒品海洛因壹包（不含包裝袋，淨重零點壹肆公克）及摻有
第一級毒品海洛因之香菸壹支，均沒收銷燬；扣案盛裝上開海洛
因包裝袋壹只，沒收。又連續施用第二級毒品，累犯，處有期徒
刑陸月；扣案均殘留第二級毒品甲基安非他命之吸食器壹組及塑
膠鏟管壹支，均沒收銷燬。應執行有期徒刑壹年貳月；扣案之第
一級毒品海洛因壹包（不含包裝袋，淨重零點壹肆公克）、摻有
第一級毒品海洛因之香菸壹支、均殘留第二級毒品甲基安非他命
之吸食器壹組及塑膠鏟管壹支，均沒收銷燬；扣案盛裝上開海洛
因包裝袋壹只，沒收。
    事  實
一、乙○○前於民國91年間，因業務過失傷害案件，經本院以91
    年度交易緝字第5 號判決判處有期徒刑4 月確定，嗣於同年
    間，因竊盜案件，再經本院以91年度易字第1638號判決判處
    有期徒刑1 年確定，復於同年間，因業務過失傷害案件，經
    本院以91年度交易字第613 號判決判處有期徒刑3 月確定，
    上開三案經本院以92年度聲字第2070號裁定定應執行刑為1
    年7 月，甫於93年8 月15日縮刑期滿執行完畢。另其於91年
    間，因施用毒品案件，經本院以91年度毒聲字第3023號裁定
    送觀察、勒戒，因認有繼續施用毒品之傾向，再經本院以91
    年度毒聲字第5062號裁定送強制戒治，嗣因無繼續執行強制
    戒治必要，經本院以92年度毒聲字第292 號裁定停止強制戒
    治並付保護管束，嗣於92年8 月18日因保護管束期滿，經臺
    灣高雄地方法院檢察署於92年8 月22日以92年度戒毒偵字第
    764 號為不起訴處分確定。詎其仍不知戒絕毒癮，明知海洛
    因及甲基安非他命分別經公告列為毒品危害防制條例第2 條
    第2 項第1 款之第一級毒品及同條項第2 款之第二級毒品，
    不得非法持有、施用，復基於施用第一級毒品海洛因及第二
    級毒品甲基安非他命之概括犯意，於保護管束期滿視為強制
    戒治執行完畢後5 年內，(一)自94年12月間某日下午某時許起
    迄95年3 月25日上午10時許止，在其高雄市○○區○○街4
    巷4 號12樓住處，以將海洛因摻入香煙內吸食之方式，連續
    施用第一級毒品海洛因多次，每天均施用一次；(二)自95年1
    月14日下午某時許起迄同年3 月25日上午10時許止，在其前
    揭住處，以將甲基安非他命置入吸食器燒烤吸取煙霧之方式
    ，連續施用第二級毒品甲基安非他命多次，每隔2 至3 天即
    施用一次。嗣先後(一)於95年1 月15日凌晨0 時10分許，為警
    在高雄市○○區○○路273 號「大都會網際網路」實施臨檢
    時查獲，並當場扣得第一級毒品海洛因1 包（不含包裝袋，
    淨重0.14公克）及摻有第一級毒品海洛因之香煙1 支；(二)於
    95年3 月25日上午11時30分許，在其上開住處前，因另案遭
    通緝而為警查獲，並當場扣得均殘留第二級毒品甲基安非他
    命之吸食器1 組及塑膠鏟管1 支，始知悉上情。
三、案經高雄市政府警察局左營分局報請臺灣高雄地方法院檢察
    署檢察官偵查起訴及移送併辦。
    理  由
一、按本件被告乙○○所犯係死刑、無期徒刑、最輕本刑為3 年
    以上有期徒刑以外之罪，其於準備程序就前揭被訴事實為有
    罪之陳述，經受命法官告知簡式審判程序之旨，並聽取其與
    公訴人之意見後，本院認無不得或不宜改依簡式審判程序進
    行之處，爰依刑事訴訟法第273 條之1 第1 項、第284 條之
    1 規定，裁定本件由受命法官獨任進行簡式審判程序，合先
    敘明。
二、訊據被告乙○○對於在上揭時、地，連續以上述方式施用第
    一級毒品海洛因及第二級毒品甲基安非他命多次之事實，均
    坦承不諱（本院卷第82、94頁參照），且查：
    (一)被告為警查獲時，先後於95年1 月15日凌晨1 時35分許及
      同年3 月25日下午1 時19分許所採集之尿液，經送驗結果
      ，均呈嗎啡及甲基安非他命陽性反應，有高雄市立凱旋醫
      院95年1 月21日編號A0000000號、95年4 月3 日編號A000
      00000 號濫用藥物尿液檢驗報告各1 紙暨所附尿液送驗代
      碼姓名對照表各1 紙附卷可稽（95年度毒偵字第1138號卷
      【下稱偵一卷】第11頁、所附警卷第15頁、95年度毒偵字
      第2954號卷【下稱偵二卷】所附警卷第18頁、本院卷第55
      頁參照）。而扣案之疑似海洛因粉末1 包，經送請法務部
      調查局鑑定結果，認確含海洛因成分（不含包裝袋，淨重
      0.14公克），亦有該局95年3 月19日調科壹字第22002246
      7 號鑑定通知書1 紙在卷可憑（本院卷第38頁參照）。另
      扣案之香煙1 支，經送請高雄醫學大學附設中和紀念醫院
      檢驗結果，係呈海洛因陽性反應，有該院95年4 月11日報
      告編號0000-000號檢驗報告1 紙在卷可參（本院卷第36頁
      參照）；又扣案之吸食器1 組及塑膠鏟管1 支，同經送請
      高雄醫學大學附設中和紀念醫院檢驗結果，均呈殘留甲基
      安非他命陽性反應，亦有該院94年5 月1 日報告編號0000
      -000、0000-000號檢驗報告2 紙附卷可據（本院卷第74、
      75頁參照）。此外，復有扣押筆錄暨扣押物品目錄表2 份
      （偵一卷所附警卷第10至13頁、偵二卷所附警卷第5 至8
      頁參照）及扣案毒品及施用工具照片2 幀附卷足資佐證（
      偵一卷所附警卷第19頁、偵二卷所附警卷第17頁參照）。
      是被告前揭自白與事實相符，應堪採為被告有罪之證據，
      則被告連續施用第一級毒品海洛因及第二級毒品甲基安非
      他命多次之犯行，堪以認定。
    (二)被告前於91年間，因施用毒品案件，經本院以91年度毒聲
      字第3023號裁定送觀察、勒戒，因認有繼續施用毒品之傾
      向，再經本院以91年度毒聲字第5062號裁定送強制戒治，
      嗣因無繼續執行強制戒治必要，經本院以92年度毒聲字第
      292 號裁定停止強制戒治並付保護管束，嗣於92年8 月18
      日因保護管束期滿，經臺灣高雄地方法院檢察署於92年8
      月22日以92年度戒毒偵字第764 號為不起訴處分確定之事
      實，有臺灣高等法院被告前案紀錄表1 紙在卷足參，其於
      前案強制戒治執行完畢釋放後，5 年內再犯本件施用毒品
      罪之事實，事證明確，應予依法論科。
三、查海洛因、安非他命分別係毒品危害防制條例第2條第2項所
    稱之第一級、第二級毒品，不得非法持有、施用。核被告乙
    ○○所為，係犯毒品危害防制條例第10條第1 項之施用第一
    級毒品罪及同條第2 項之施用第二級毒品罪。其施用第一級
    、第二級毒品前，持有海洛因、甲基安非他命之低度行為，
    應為施用之高度行為所吸收，均不另論罪。又被告先後多次
    施用第一級、第二級毒品等犯行，均時間緊接，犯罪構成要
    件亦均相同，顯係各基於概括犯意反覆為之，均應依連續犯
    之規定各論以一罪，並均依刑法第56條加重其刑。被告所犯
    上述二罪，犯意各別，行為互殊，應予分論併罰。另檢察官
    移送併辦部分雖未據起訴，惟該部分犯行與已起訴部分，有
    連續犯之裁判上一罪關係，應為起訴效力所及，本院自得併
    予審理，併此敘明。查被告前於91年間，因業務過失傷害案
    件，經本院以91年度交易緝字第5 號判決判處有期徒刑4 月
    確定，嗣於同年間，因竊盜案件，再經本院以91年度易字第
    1638號判決判處有期徒刑1 年確定，復於同年間，因業務過
    失傷害案件，經本院以91年度交易字第613 號判決判處有期
    徒刑3 月確定，上開三案經本院以92年度聲字第2070號裁定
    定應執行刑為1年7月，甫於93年8 月15日縮刑期滿執行完畢
    之事實，有臺灣高等法院被告前案紀錄表1 份附卷可查，其
    受有期徒刑之執行完畢，5 年以內再犯本件有期徒刑以上之
    罪，為累犯，應依刑法第47條加重其刑，並依法遞加之。爰
    審酌被告前因施用毒品案件經強制戒治執行完畢後，仍未能
    徹底戒絕毒品，復犯本案施用毒品罪，顯見其無戒毒悔改之
    意，惟念其施用毒品之次數、施用毒品乃自戕一己之身體健
    康，尚未對他人造成危害，且犯後已坦承犯行，態度良好等
    一切情狀，各量處如主文所示之刑，並定其應執行之刑。至
    扣案之毒品海洛因1 包（不含包裝重，淨重0.14公克），係
    屬第一級毒品，而扣案之香煙1 支，業已無法與所摻入之海
    洛因析離，亦屬第1 級毒品，另扣案之吸食器1 組及塑膠鏟
    管1 支，亦無法與其上所殘留之甲基安非他命，應屬第二級
    毒品，均應依毒品危害防制條例第18條第1 項前段規定，均
    予宣告沒收銷燬；又盛裝上開海洛因之空包裝袋1 只，因已
    經法務部調查局就之與盛裝之第一級毒品海洛因分別鑑析其
    重量，應可視為與第1 級毒品分離之物，然該包裝袋，係被
    告為施用毒品時用以保存且便於攜帶毒品之用，應認係供其
    犯本件施用毒品罪所用，爰依刑法第38條第1 項第2 款之規
    定，併予宣告沒收。
據上論斷，應依刑事訴訟法第273 之1 第1 項、第284 條之1 、
第299 條第1 項前段，毒品危害防制條例第10條第1 項、第2 項
、第18條第1 項前段，刑法第11條、第56條、第47條、第51條第
5款 、第38條第1 項第2 款，判決如主文。
本案經檢察官甲○○到庭執行職務。
中    華    民    國    95    年    5     月    16    日
                    刑事第四庭  法  官  陳振嘉
如不服本判決，應於判決送達後10日內，向本院提出上訴狀。
以上正本證明與原本無異。
中    華    民    國    95    年    5     月    16    日
                                書記官  顏宗貝
附錄本案判決論罪科刑法條：
毒品危害防制條例第10條
施用第1級毒品者，處6月以上5年以下有期徒刑。
施用第2級毒品者，處3年以下有期徒刑。


司法院資訊處製作；財團法人民間司法改革基金會備份。
